臺灣高等法院刑事裁定　　　　　　　　　94年度聲字第1270號
聲　明　人　甲○○
即受刑　人
　　　　　　　　　　現於臺灣台北監獄執行中
上列聲明人因偽造文書案件，對臺灣臺北地方法院檢察署指揮執
行臺灣高等法院93年度上更一字第660號判決（94年度執字第398
號、第3470號），認為不當，聲明異議，本院裁定如下：
    主  文
聲明駁回。
    理  由
一、本件聲明異議意旨略以：「聲明人前因偽文案，由臺灣臺北
    地方法院以89年度訴字第1079號刑事判決論以偽造文書刑責
    ，處有期徒刑八月，復經上訴，業蒙鈞院以93年度上更(一)字
    第660號，判決有期徒刑八月確定在案。惟於該案件中，另
    有毒品危害防制條例案已獲判無罪（詳見臺北地方法院89年
    度重訴字第36號刑事判決），共計羈押一百三十五天，於法
    係屬不當羈押，應予折抵，方屬妥適。上開案件違法羈押之
　　期日，敬請調閱相關資料，即可知悉底蘊。爰依刑事訴訟法
  　之規定聲明異議，狀請鈞院鑑核，賜予折抵之裁定，俾維權
    益」等語。
二、經查：
(一)、按受刑人或其法定代理人或配偶以檢察官執行之指揮為不當
    者，得向諭知該裁判之法院聲明異議，刑事訴訟法第484條
    定有明文。
(二)、聲明人即受刑人甲○○因毒品危害防制條例於90年9月5日，
    經臺灣臺北地方法院以89年度重訴字第36號判決無罪，宣判
    當日釋放，該案係自90年6月15日羈押，90年9月5日釋放，
    嗣經上訴，由臺灣高等法院於91年4月30日，以90年度上訴
    字第3489號判決上訴駁回確定，有臺灣臺北地方法院以89年
    度重訴字第36號判決與臺灣高等法院在監在押全國紀錄表在
    卷可查。
(三)、另聲明人因偽造文書案件，經臺灣高等法院於93年12月31日
    以93年度上更一字第660號判處有期徒刑八月確定。
(四)、聲明人雖主張其於臺灣臺北地方法院以89年度重訴字第36號
    案件審理期間被羈押之日數，應該折抵臺灣高等法院93年度
    上更一字第660號判處之有期徒刑八月，然按裁判確定前羈
    押之日數，以一日抵有期徒刑或拘役一日，或第42條第4項
    裁判所定之罰金額數，刑法第46條定有明文，且「裁判確定
　　前羈押之日數，以一日抵有期徒刑一日，刑法第46條前段固
  　有明文，惟可以折抵之羈押，必以本案之羈押，即刑事訴訟
    法第101條經訊問後，認為有第76條所定之情形者，於必要
　　時所為之羈押方足相當。苟在他案羈押或執行刑期或矯正處
  　分中，為本案之審理而向他案執行機關借提，既屬他案之羈
    押或執行刑期或矯正處分，並非本案之羈押，借提期間羈押
    之日數，無折抵本案徒刑之可言（67年台抗字第303號判例
    ）」，是聲明人於臺灣臺北地方法院以89年度重訴字第36號
　　案件審理期間被羈押之日數，不得折抵臺灣高等法院93年度
　  上更一字第660號判處之有期徒刑八月。
(五)、綜上，本件檢察官指揮執行本無不當，聲明人之聲明異議，
    於法無據，尚難准許，應予駁回。
據上論斷，依刑事訴訟法第486條，裁定如主文。
中　　華　　民　　國　　94　　年　　11 　月　　18　　日
                  刑事第十七庭審判長法　官  鄭文肅
　　　　　　　　　　　　　　　　    法  官  蘇隆惠
　　　　　　　　　　　　　　　    　法  官  施俊堯
以上正本證明與原本無異。
如不服本裁定，應於收受送達後五日內向本院提出抗告狀。
                                    書記官  陳彥蕖
中　　華　　民　　國　　94　　年　　11　　月　　18　　日
